【裁判字號】    86,易,4025
【裁判日期】    890106
【裁判案由】    竊佔等
【裁判全文】
臺灣桃園地方法院刑事判決                        八十六年度易字第四二五號
    公訴人  臺灣桃園地方法院檢察署檢察官
    被  告  己○○
            甲○○
         （原名吳石松）
右列被告等因竊佔等案件，經檢察官提起公訴（八十六年度偵字第四一五九、四一六
０、四一六一、四一六二、四一六五、四一六六、四一六九、五一三四、五一三五、
五一三六、五一三七、五一三八、五一四０、五一四一、五一四三、五一四四、五一
四五、五一四六、五一四七、五一四八、五一四九、五一五０、五一五０、五一五０
、五一五一、五一五二、五二九九、七七四五、八０二六、八九四一、九００七、九
０二八、九六九八、九七０四、九七一七、九七三五、九七五五號），本院判決如左
：
        主  文
己○○、甲○○故買贓物，各處有期徒刑肆月，均緩刑貳年。
        事  實
一、己○○明知詳如附圖一編號Ｍ所示坐落於桃園縣龜山鄉○○○○○段第三之二號
    屬國防部總務局管理之國有山坡地，係丙○○（已結）向戊○○、丁○○（已結
    ）買受後，自行鳩工興建鐵皮屋予以佔用之贓物，竟基於故買贓物之犯意，於民
    國八十五年一月二十六日，在桃園縣苦芩林九之二十一號，以新台幣（下同）七
    十五萬元代價向丙○○買受後使用。
二、甲○○（原名吳石松，於八十五年七月十六日更名）明知詳如附圖二編號Ｖ所示
    坐落於同地段四之二號屬國防部總務局管理之國有山坡地，係蔡讚發（時效消滅
    ）於七十二年間向施美娥購買興建房舍予以佔用之贓物，竟基於故買贓物之犯意
    ，於八十年一月間某日，在桃園縣龜山鄉某處，以一百五十萬元向蔡讚發買受後
    使用，旋於同年月八日，再以二百六十五萬元轉賣予知情之乙○○（已結）。
三、案經台灣桃園地方法院檢察署檢察長剪報指揮檢察官主動偵查起訴。
        理  由
一、訊據被告己○○固坦承於右揭時、地，購買前開鐵皮屋使用，惟矢口否認有何故
    買贓物之犯行，辯稱：伊並不知鐵皮屋佔用國有山坡地，且買賣契約書經龜山鄉
    公所監證，伊無贓物之認識云云。訊據被告甲○○矢口否認購買前開房舍，辯稱
    ：伊僅係居間介紹，並未實際購買該房舍使用云云。經查：（一）被告己○○向
    丙○○購買詳如附圖一編號Ｍ所示之鐵皮屋一節，業經被告己○○與丙○○分別
    於本院訊問時陳述情節相符，而被告己○○提出雙方簽署之讓渡契約書一份亦載
    明「賣方將地上物權以現況讓售」等語，足見被告己○○於買受鐵皮屋時，顯已
    知悉並無任何土地所有權源甚明。至於，被告己○○另提出經桃園縣龜山鄉公所
    監證之買賣所有權移轉契約書為憑，惟桃園縣龜山鄉公所業於該份契約書上載明
    「本監證範圍不包含土地在內」，況監證僅形式上證明買賣契約之成立，並未實
    質審核標的物之權源，被告己○○自不得援引該契約書卸免其買受他人佔用國有
    土地贓物之事實。（二）被告甲○○向前手蔡讚發購買詳如附圖二編號Ｖ所示之
    房舍，旋轉賣於乙○○一節，業據蔡讚發於偵訊時及乙○○於偵訊時陳述甚詳（
    見八十六年偵字第五一四四號卷第八頁，八十六年偵字第五一四三號卷第六頁反
    面），並有買賣契約書二份附卷可稽，足見被告甲○○辯稱伊係介紹人云云，顯
    係卸責之詞，不足為採。（三）又如附圖一編號Ｍ及附圖二編號Ｖ所示，係分別
  坐落於桃園縣龜山鄉○○○○○段第三之二號及同地段四之二號土地，均屬國防
    部總務局管理之國有山坡地，業經台灣桃園地方法院檢察署檢察官囑託桃園地政
    事務所測量無訛，並有複丈成果圖、土地謄本及現場照片附卷可稽。是被告二人
    悖離常情，出資購買坐落無任何土地所有權狀之房舍使用，則其等對於該房舍佔
    用土地，係屬他人竊佔所得之贓物一節，顯有相當認知，是被告二人徒以不知情
    置辯，自不足為採。（四）綜上各節，被告二人前開辯詞，均無足採。是本件事
    證明確，被告二人犯行堪予認定。
二、核被告己○○、甲○○二人所為，均係犯刑法第三百四十九條第二項之故買贓物
    罪。爰審酌被告二人一時失慮，買受他人興建房舍所佔用之國有山坡地，惟事後
    已拆除房舍並將前開山坡地歸還，及犯行態度等一切情狀，分別量處如主文所示
    之刑。末查，被告二人均未曾受有期徒刑以上刑之宣告，此有台灣桃園地方法院
    檢察署刑案資料查註紀錄表二紙在卷可憑，本院認其等經此論罪科刑之教訓，應
    知所警惕而無再犯之虞，所宣告之刑以暫不執行為適當，爰均併宣告緩刑二年，
    以策自新。
據上論斷，應依刑事訴訟法第二百九十九條第一項前段，刑法第三百四十九條第二項
、第七十四條第一款，罰金罰鍰提高標準條例第一條前段，判決如主文。
本案經檢察官何祖舜到庭執行職務。
中      華      民      國    八十九    年      三      月      二      日
                              臺灣桃園地方法院刑事第二庭
                                  法    官    傅  中  樂
右正本證明與原本無異。
如不服本判決，應於判決送達後十日內，向本院提出上訴狀。
                                  書 記 官    梁  麗  雲
中      華      民      國    八十九    年      三      月     十四     日
附論罪科刑依據之法條：
刑法第三百四十九條第二項
搬運、寄藏、故買贓物或為牙保者，處五年以下有期徒刑、拘役或科或併科一千元以
下罰金。


司法院資訊處製作；財團法人民間司法改革基金會備份。
